---
title: "CorrigePuntos"
author: "Carlos Albiach Melgar"
date: "`r Sys.Date()`"
output: html_document
---

```{r setup, include=FALSE}
knitr::opts_chunk$set(echo = TRUE)
```

# Librerias
```{r, include=FALSE}
library(dplyr)
library(readxl)
library(writexl)

```

# Descomprimir fichero
```{r}
archivo_zip <- "2025-26 Tractament de les dades Gr.A-T (36423)-Tarea Intermediate R(Datacamp)-3281647.zip"
carpeta_entregas <- "entregas_descomprimidas"

unzip(archivo_zip, exdir = carpeta_entregas)
```

# Buscar archivos puntos.txt
```{r echo=FALSE}
ficheros_puntos <- list.files(path = carpeta_entregas,pattern = "(?i)puntos.*\\.txt$", 
                              recursive = TRUE,full.names = TRUE)

#recursive es necesario para que acceda a la info de las subcarpetas

ficheros_justificantes <- list.files(path = carpeta_entregas,pattern = "(?i)\\.pdf$",
                                     recursive = TRUE,full.names = TRUE)

```

# Procesar y crear dataframe con la info
```{r}
lista_resultados <- list()
for (ruta in ficheros_puntos){
  partes <- strsplit(ruta, "/")[[1]]
  alumno <- partes[2]
  
  lineas <- readLines(ruta,warn = FALSE)
  linea_puntos <- lineas[grep("[0-9]", lineas)][1]
  puntos_valor <- as.numeric(gsub("[^0-9]", "", linea_puntos)) #elimna cosas extra
  
  fila <- data.frame(
    apellidos = alumno,
    puntos = as.numeric(puntos_valor),
    NomFile = basename(ruta),
    Puntos_texto = linea_puntos
  )
  
lista_resultados[[ruta]] <- fila
}


evalua_df <- do.call(rbind, lista_resultados)
#do.call -> junta todo, porque el rbind no puede


evalua_df <- evalua_df[order(evalua_df$apellidos), ]

write_xlsx(evalua_df, "NotasRIntermedio.xlsx")
```

#Preguntas:
- Podemos observar que no todos los alumnos utilizaron el nombre "puntos.txt"
- El archivo .xlsx contiene 4 variables mas la ruta del archivo 
- Se puede ver que que todos han incluido el archivo de .txt aunque hayan variado el nombre respecto al que se pide, en cambio hay gente que no ha subido el certificado del .pdf
